臺灣桃園地方法院刑事判決　
109年度訴字第339號
公  訴  人  臺灣桃園地方檢察署檢察官
被      告  呂榮福



指定辯護人  本院公設辯護人彭詩雯   
上列被告因違反毒品危害防制條例案件，經檢察官提起公訴（10
8年度偵字第27359號），本院判決如下：
    主  文
本件公訴不受理。 
    事  實
一、公訴意旨詳如附件臺灣桃園地方檢察署檢察官起訴書所載。
二、按被告死亡者，應諭知不受理之判決，而不受理之判決，得
    不經言詞辯論為之，刑事訴訟法第303條第5款及第307條分
    別定有明文。查被告呂榮福業於起訴後之民國111年5月12日
    死亡，此有被告之個人基本資料查詢結果附卷可稽（見本院
    卷第531頁），揆諸上開說明，本件爰不經言詞辯論，逕行
    諭知不受理之判決。
據上論斷，應依刑事訴訟法第303條第5款、第307條，判決如主
文。
中　　華　　民　　國　　111 　年　　6 　　月　　10　　日
                  刑事第六庭  審判長法  官  劉淑玲
　　　　　　　　　　　　　　　　　　法  官  何宇宸
                                    法  官  何啓榮
以上正本證明與原本無異。
如不服本判決應於收受判決後20日內向本院提出上訴書狀，並應
敘述具體理由。其未敘述上訴理由者，應於上訴期間屆滿後20日
內向本院補提理由書(均須按他造當事人之人數附繕本)「切勿逕
送上級法院」。
                                    書記官  潘瑜甄      
中　　華　　民　　國　　111 　年　　6 　　月　　10　　日
附件： 
臺灣桃園地方檢察署檢察官起訴書
                                    108年度偵字第27359號
　　被　　　告　呂榮福　男　  歲（民國  年  月  日生）
　　　　　　　　　　　　住
　　　　　　　　　　　　居
　　　　　　　　　　　　國民身分證統一編號：          號
　　選任辯護人　張立達律師
上列被告因違反毒品危害防制條例案件，業經偵查終結，認應提
起公訴，茲將犯罪事實及證據並所犯法條分敘如下：
　　　　犯罪事實
一、呂榮福明知海洛因係毒品危害防制條例第2條第2項第1款所
    列管之第一級毒品，依法不得販賣，竟基於意圖營利而販賣
    、轉讓第一級毒品之犯意，以門號0000000000號行動電話，
    於附表所示之時、地、金額、數量、行動電話門號，販賣第
    一級毒品海洛因與薛國良、賴家豪、呂俊興、石濠誠、許振
    來、王國慶等人。
二、嗣於民國108年10月2日15時30分許，為警持本署檢察官核發
    之拘票及臺灣桃園地方法院核發之搜索票，至桃園市○○區○○
    路0巷000弄0號居所執行搜索、拘提後查獲，並扣得第一級
    毒品海洛因11包、分裝袋1包、安非他命吸食器1組、分裝勺
    1支、磅秤2臺、袋子2個、不明殘渣袋1包、葡萄糖1包、行
    動電話1支等物。
三、案經本署檢察官指揮桃園市政府警察局桃園分局報告偵辦。
　　　　　證據並所犯法條
一、證據清單及待證事實：
編號 證據名稱 待證事實 1 被告呂榮福於警詢、偵查中之自白  被告坦承販賣及轉讓第一級毒品海洛因與證人薛國良、賴家豪、呂俊興、石濠誠、許振來、王國慶等人之事實。 2 證人薛國良於警詢、偵查中之證詞 被告販賣第一級毒品海洛因與證人薛國良之事實。  3 證人賴家豪於警詢、偵查中之證詞 被告販賣第一級毒品海洛因與證人賴家豪之事實。  4 證人呂俊興於警詢、偵查中之證詞 被告販賣第一級毒品海洛因與證人呂俊興之事實。  5 證人石濠誠於警詢、偵查中之證詞 被告販賣第一級毒品海洛因與證人石濠誠之事實。  6 證人許振來於警詢、偵查中之證詞 被告販賣第一級毒品海洛因與證人許振來之事實。  7 證人王國慶於警詢、偵查中之證詞 被告販賣第一級毒品海洛因與證人王國慶之事實。  8 門號0000000000行動電話通訊監察書、通訊監察譯文 證實被告有販賣毒品毒品之事實。  9 桃園市政府警察局桃園分局搜索、扣押筆錄暨扣押物品目錄表各乙份 查扣相關證物之事實。  10 臺灣桃園地方法院搜索票乙份 本檢察官核發之拘票乙份 搜索、扣押、逮捕之依據。  11 法務部調查局濫用藥品實驗室108年10月23日調科壹字第10823023040號鑑定書乙份 扣案之11包疑似毒品粉末，經鑑定，均含第一級毒品海洛因成分之事實。 
二、查第一級毒品海洛因價格不貲，政府又查緝甚嚴，罪刑又重
    ，被告如非有販賣毒品之營利意圖，當無甘冒此風險，將第
    一級毒品海洛因出售與證人薛國良、賴家豪、呂俊興、石濠
    誠、許振來、王國慶等人之理，顯見被告確有營利之意圖甚
    明。從而，被告上揭犯嫌已堪認定。
三、核被告所為，係犯毒品危害防制條例第4條第1項之販賣第一
    級毒品罪嫌。被告於附表共21次販賣第一級毒品海洛因行為
    ，犯意各別，行為互殊，請予分論併罰。本件被告於偵查中
    均已自白全部犯行，犯後態度良好，若其於審判中亦自白全
    部犯行，均請依毒品危害防制條例第17條第2項規定減輕其
    刑。
四、沒收：
    扣案第一級毒品海洛因11包屬違禁物，均請依毒品危害防制
    條例第18條第1項規定宣告沒收。扣案磅秤2臺、含SIM卡之
    行動電話機1支、分裝袋2包、葡萄糖1包、分裝勺1支、袋子
    2個屬被告所有，供犯罪所用之物，請依刑法第38條第2項前
    段規定宣告沒收。另扣案之安非他命吸食器1組、殘渣袋1包
    因與前開犯行無關，故於另案聲請沒收，併此敘明。被告販
    賣第一級毒品海洛因所得固未扣案，然係販毒所得之財物，
    請依刑法第38條之1第1項前段規定宣告沒收，如全部或一部
    不能沒收時，請依同條第3項，追徵其價額。
五、依刑事訴訟法第251條第1項提起公訴。
　　此　致
臺灣桃園地方法院
中　　華　　民　　國　  109 　 年　  2　　月  　18　　日
                               檢  察  官  吳   宗   憲
本件證明與原本無異　
中　　華　　民　　國　　109　　年    3    月     6    日
                               書  記  官  吳   儀   萱 
所犯法條 
毒品危害防制條例第4條
製造、運輸、販賣第一級毒品者，處死刑或無期徒刑；處無期徒
刑者，得併科新臺幣 2 千萬元以下罰金。
製造、運輸、販賣第二級毒品者，處無期徒刑或 7 年以上有期
徒刑，得併科新臺幣 1 千萬元以下罰金。
製造、運輸、販賣第三級毒品者，處 7 年以上有期徒刑，得併
科新臺幣 7 百萬元以下罰金。
製造、運輸、販賣第四級毒品者，處 5 年以上 12 年以下有期
徒刑，得併科新臺幣 3 百萬元以下罰金。
製造、運輸、販賣專供製造或施用毒品之器具者，處 1 年以上
7 年以下有期徒刑，得併科新臺幣 1 百萬元以下罰金。
前五項之未遂犯罰之。